臺灣高等法院臺南分院刑事裁定
111年度抗字第558號
抗  告  人  
即 具 保人  龔廣文

抗  告  人  
即 受 刑人  方錦秀

上列抗告人因沒入保證金案件，不服臺灣臺南地方法院中華民國
111 年6 月29日111 年度聲字第1002號裁定（聲請案號：臺灣臺
南地方檢察署11 年度執聲沒字第61號），提起抗告，本院裁定
如下：
    主  文
抗告駁回。
    理  由
一、原裁定意旨略以：受刑人前因涉犯銀行法案件，經臺灣臺南
    地方檢察署（下稱臺南地檢署）檢察官指定保證金額新臺幣
    （下同）20萬元，由具保人龔廣文繳納上開保證金後，已將
    受刑人釋放，茲受刑人上揭案件業經判處執行有期徒刑7年1
    0月確定（臺灣臺南地方法院107年度金重訴字第5號、本院1
    09年度金上重訴字第1382號、最高法院111年度台上字第197
    7號），並移送臺南地檢署檢察官以111年度執字第4179號指
    揮書執行。然受刑人經傳喚未到，拘提無著，具保人屆期亦
    未通知或帶同受刑人到案執行，受刑人迄今仍在外逃匿等情
    ，有上開各該判決、送達證書、拘票、報告書及臺灣高等法
    院在監在押全國紀錄表在卷可稽，爰依刑事訴訟法第118 條
    規定沒入具保人龔廣文所繳納之保證金20萬元及實收利息等
    語。
二、抗告意旨略以：臺南地檢署固以111年執字第4179號指揮執
    行命受刑人應於111年6月7日到案執行，然受刑人於應到案
    執行前已聲請再審與停止執行，並經本院定於111年7月22日
    開庭訊問，可見受刑人並無逃匿之情形。再者，執行檢察官
    係命同案被告翟自勵於111年7月29日到案執行即可，可見其
    對受刑人之執行，顯有不盡公平之處，又上開命令對於受刑
    人之不法所得並未諭知繳回及繳交方式，顯有瑕疵，就上開
    瑕疵，受刑人業於111年6月24日具狀向執行檢察官陳明並請
    求檢察官重發執行命令，然迄今未獲回覆，則上開執行顯非
    正當程序，爰請求撤銷原裁定並駁回聲請云云。
三、按具保之被告逃匿者，應命具保人繳納指定之保證金額，並
    沒入之。不繳納者，強制執行。保證金已繳納者，沒入之；
    依第118條規定沒入保證金時，實收利息併沒入之；沒入保
    證金，以法院之裁定行之，刑事訴訟法第118條第1項、第11
    9條之1第2項、第121條第1項分別定有明文。又因有罪判決
    確定，受刑人入監執行者，具保人始免除具保之責任，觀之
    刑事訴訟法第119條第1項之規定亦明。又刑罰執行，由檢察
    官依指揮書附具之裁判書為之，同法第457條第1項、第458
    條規定至明。準此，除法院之確定裁判，經非常上訴或再審
    程序，加以撤銷或變更者外，原確定裁判有其執行力，檢察
    官應據以執行，不因提出再審或非常上訴之聲請而停止。
四、經查：
  ㈠受刑人前因違反銀行法案件，經臺南地檢署檢察官指定保證
    金20萬元，由抗告人龔廣文繳納後，將受刑人釋放，此有10
    5年刑字第00000000號國庫存款收款書及臺南地檢署收受訴
    訟案款通知在卷可稽（見執聲沒卷第37-39頁）；嗣受刑人
    於該案有罪判決確定後，經臺南地檢署檢察官依法執行，該
    署檢察官之執行傳票於111年5月26日送達臺南市○○區○○00街
    000巷00號受刑人住所，惟受刑人並未到案，經執行檢察官
    核發拘票囑警於111年6月17日前拘提到案，亦經警方拘提無
    著，執行檢察官另函通知抗告人龔廣文應偕同受刑人於111
    年6月7日上午10時20分到案執行，逾期受刑人如逃匿，即依
    法聲請沒入保證金等情，然受刑人迄今仍未到案，經檢察官
    發布通緝在案，此有臺南地檢署執行傳票之送達證書、拘票
    及拘提報告書、受刑人之個人戶籍資料查詢結果、在監在押
    紀錄表、前科紀錄等文件在卷可稽（見執聲沒卷第5-7頁、
    第11-13頁、第27-29頁、原審卷第7-9頁、本院卷第23頁）
    ，是本件受刑人顯已逃匿之事實，堪以認定。
  ㈡抗告人固提出受刑人業已向本院聲請再審之傳票（見本院卷
    第13頁，再審案號：本院111年度聲再字第52號），主張本
    院已通知受刑人於111年7月22日上午11時到庭陳述意見，受
    刑人並無逃匿之情形云云。然聲請再審，無停止刑罰執行之
    效力，刑事訴訟法第430 條前段規定甚明，此在防止確定判
    決之受刑人動輒提起再審以拖延執行之設計，依上開規定，
    受刑人提起再審之聲請自不足作為不到案執行之理由；何況
    ，於上開再審程序中，受刑人經本院通知到庭陳述意見時，
    其並未到庭之情，此有本院再審報到單可稽（見再審卷第33
    3頁），其再審代理人亦稱：聲請人怕被抓，目前被通緝中
    等語明確（見聲再卷第335頁），其前科資料亦註記通緝中
    ，可見受刑人顯係利用再審程序以拖延執行至明，自不得以
    其已提起再審而認有正當理由不到案執行，原裁定以抗告人
    龔廣文未遵期帶同受刑人到案而沒入抗告人於偵查中繳納之
    保證金及實收利息，尚無違誤之處，抗告人徒以上開刑事庭
    傳票主張受刑人並未逃匿云云，殊無可取。
　㈢抗告意旨另主張檢察官命受刑人應於111年6月7日到案執行，
    然對另一受刑人翟自勵卻命令其於111年7月29日到案執行即
    可，可見顯有不盡公平之處，又執行命令對於受刑人之不法
    所得並未諭知繳回及繳交方式，受刑人曾於111年6月24日向
    執行檢察官陳明並請求檢察官重發、更正執行命令云云。惟
    刑之執行，乃執行檢察官依據確定判決的主文，考量受刑人
    本身具體因素，選擇最適當的方式執行，受刑人不得泛以執
    行不公為由，抗拒執行。本件執行傳票於111年5月26日送達
    臺南市○○區○○00街000巷00號受刑人住所，經受刑人的同居
    人即抗告人龔廣文收受以為送達，自生合法送達之效力，上
    開執行傳票應到日期欄記載「應到日期111年6月7日上午10
    時20分」、備註欄記載「如對於本命令不服者，可於傳喚期
    日前以書面或親自到署陳述意見，供本署再次審核」等語，
    有該執行傳票附卷可稽（見本院卷第11頁），則受刑人若認
    其具備合法停止執行之事由，本應於上開期限前具狀或親自
    向執行檢察官聲請停止執行，然受刑人卻遲至111年6月24日
    始向執行檢察官提出刑事陳報狀（見本院卷第17-18頁），
    顯已逾越到案執行日期始提出陳報；再者，觀諸該刑事陳報
    狀之內容，僅能看出受刑人陳請檢察官就執行到案時間重予
    斟酌，未見受刑人提出聲請停止執行自由刑之具體理由，受
    刑人亦無具體指明其他因不可抗力發生阻礙致未能如期到案
    執行之情事，更未見檢察官有何同意暫緩執行之情，其徒以
    不同受刑人應到案執行之時間差異或未敘明不法所得並未諭
    知繳回及繳交方式，即認執行不公平或有瑕疵云云，顯為拖
    延執行之詞，殊無可取，本件受刑人不遵期到案執行，且經
    拘提無著，顯見其有規避執行而逃匿之故意甚明。
五、綜上所述，本件執行通知業經合法送達抗告人及受刑人，受
    刑人未遵期到案執行，復經拘提無著，顯有規避執行之意，
    而抗告人龔廣文亦未依檢察官的通知帶同受刑人到案執行後
    ，原審因而裁定沒收其繳納之保證金及實收利息，本院經核
    並無不當，本件抗告人以上開理由提起抗告指摘原裁定不當
    ，為無理由，應予駁回。
據上論結，應依刑事訴訟法第412 條，裁定如主文。 　　
中　　華　　民　　國　　111 　年　　7 　　月　　27　　日
                  刑事第七庭    審判長法　官  吳勇輝
                                      法　官  吳錦佳
                                      法　官  黃國永
以上正本證明與原本無異。
具保人如不服本裁定，應於收受本裁定後五日內向本院提出再抗
告狀。
受刑人不得再抗告。
　　　　　　　　　　　　　　　　　　　書記官  葉宥鈞　
中　　華　　民　　國　　111 　年　　7 　　月　　27　　日